# 对国外子公司报表合并问题

提问人：1091 时间：2010-12-03 14:17:01
公司在西亚有一子公司，据了解，当地没有社会中介机构如会计师事务所对其报表进行审计，我们做合并报表时该如何处理？

回答人：chenyiwei
请参考中注协 2004 年发布的集团审计指引的规定，考虑该子公司的风险程度和重要性，实施适当的审计策略和程序。